臺灣高等法院刑事裁定
110年度聲字第4545號
聲  請  人  臺灣高等檢察署檢察官
受  刑  人  李文龍



上列聲請人因受刑人數罪併罰有二裁判以上，聲請定其應執行之
刑（聲請案號：臺灣高等檢察署110年度執聲字第1938號），本
院裁定如下：
    主  文
李文龍犯如附表所示各罪所處之刑，應執行有期徒刑玖年。
    理  由
一、按定應執行刑，不僅攸關國家刑罰權之行使，於受刑人之權
    益亦有重大影響，除顯無必要或有急迫情形外，法院於裁定
    前，允宜予受刑人以言詞、書面或其他適當方式陳述意見之
    機會，程序保障更加周全。本院已於民國110年12月2日以視
    訊方式訊問受刑人李文龍(下稱受刑人)，並聽取受刑人之意
    見(本院卷第151、152頁)，合先敘明。
二、聲請意旨略以：受刑人因違反毒品危害防制條例等數罪，先
    後經判決確定如附表，應依刑法第53條、第51條第5款、第5
    0條第1項但書第1款及第2項定其應執行之刑，爰依刑事訴訟
    法第477條第1項聲請裁定等語。
三、按裁判確定前犯數罪者，併合處罰之；數罪併罰，分別宣告
    其罪之刑，若宣告多數有期徒刑者，於各刑中之最長刑期以
    上，各刑合併之刑期以下，定其刑期，但不得逾30年，刑法
    第50條第1項前段、第51條第5款分別定有明文。又數罪併罰
    ，有二裁判以上者，依第51條之規定，定其應執行之刑，同
    法第53條亦定有明文。次按裁判確定前犯數罪者，併合處罰
    之，但有得易科罰金之罪與不得易科罰金之罪之情形，受刑
    人請求檢察官聲請定應執行刑者，依第51條規定定之，刑法
    第50條第1項但書第1款、第2項定有明文。另數罪併罰中之
    一罪，依刑法規定得易科罰金，若因與不得易科之他罪併合
    處罰結果而不得易科罰金時，原可易科部分所處之刑，自亦
    無庸為易科折算標準之記載（司法院大法官釋字第144號、
    第679號解釋意旨參照）。
四、經查：受刑人因違反毒品危害防制條例等案件，先後經本院
    判決判處如附表所示之刑確定，且各罪俱係於附表編號1所
    示判決確定日期（107年5月9日）前所為，就上開各案犯罪
    事實為最後判決之法院復為本院，有本院被告前案紀錄表及
    如附表各編號之判決書附卷可稽。復查，如附表編號1所示
    之罪得易科罰金、附表編號2至4所示之罪不得易科罰金，屬
    刑法第50條第1項但書第1款之情形，依同條第2項規定，須
    經受刑人請求檢察官聲請定其應執行刑，始得依同法第51條
    規定定之。茲受刑人已表示請求檢察官就如附表所示各罪，
    聲請合併定應執行刑，此有受刑人簽名之臺灣宜蘭地方檢察
    署依102年1月23日修正之刑法第50條調查受刑人是否聲請定
    應執行刑調查表在卷可稽（本院卷第11頁）。茲聲請人依刑
    事訴訟法第477條第1項之規定，以本院為犯罪事實最後判決
    之法院，聲請就如附表所示各罪所處之刑定應執行之刑，其
    聲請經核尚無不合，應予准許。經考量受刑人所犯如附表編
    號1為施用第二級毒品案件、附表編號2、3為販賣第二級毒
    品案件、附表編號4為轉讓禁藥案件，且附表編號1至4所示
    犯罪時間均在105年12月間至106年2月間，犯罪時間尚屬密
    切，暨其所犯之不法內涵及侵害法益程度等情，並權衡其行
    為責任與整體刑法目的及相關刑事政策等因素；再參酌受刑
    人於本院訊問時就定應執刑所表示之意見（本院卷第152頁
    ），爰裁定如主文所示之應執行刑。另本件受刑人所犯附表
    編號1之罪雖經法院判處得易科罰金之刑，但因與附表編號2
    至4所示不得易科罰金之刑合併定應執行刑，依上揭說明，
    自無庸再為易科罰金折算標準之諭知，附此敘明。
據上論斷，應依刑事訴訟法第477條第1項，刑法第50條第2項、
第53條、第51條第5款，裁定如主文。
中　　華　　民　　國　　110 　年　　12　　月　　3 　　日
                  刑事第三庭    審判長法　官  張惠立
                                      法　官  鄭昱仁
                                      法　官  劉兆菊
以上正本證明與原本無異。
如不服本裁定，應於收受送達後五日內向本院提出抗告狀。
                                      書記官  陳嬿如
中　　華　　民　　國　　110 　年　　12　　月　　3 　　日
附表：
編號  1 2 3 罪名  毒品危害防制條例 毒品危害防制條例 毒品危害防制條例 宣告刑  有期徒刑5月 有期徒刑7年6月 有期徒刑7年6月 犯罪日期  106年2月2日 105年12月18日 105年12月23日 偵查機關年度案號  宜蘭地檢106年度毒偵字第203號 宜蘭地檢106年度偵字第1140、1657號 宜蘭地檢106年度偵字第1140、1657號 最後事實審 法院 臺灣高院 臺灣高院 臺灣高院  案號 107年度上易字第547號 107年度上訴字第511號 107年度上訴字第511號  判決日期 107年5月9日 108年11月26日 108年11月26日 確定判決 法院 臺灣高院 最高法院109年度台上字第4578號判決以受刑人上訴違背法律上之程式駁回本院107年度上訴字第511號判決   案號 107年度上易字第547號    確定日期 107年5月9日 109年10月28日 109年10月28日 得否易科罰金  是 否 否 備註  宜蘭地檢110年度執緝字第94號 宜蘭地檢110年度執緝字第93號 宜蘭地檢110年度執緝字第93號 

編號  4 (以下空白)  罪名  藥事法   宣告刑  有期徒刑8月   犯罪日期  105年12月15日   偵查機關年度案號  宜蘭地檢106年度偵字第1140、1657號   最後事實審 法院 臺灣高院    案號 107年度上訴字第511號    判決日期 108年11月26日   確定判決 法院 最高法院109年度台上字第4578號判決以受刑人上訴違背法律上之程式駁回本院107年度上訴字第511號判決    案號     確定日期 109年10月28日   得否易科罰金  否   備註  宜蘭地檢110年度執緝字第93號